臺灣桃園地方法院刑事判決　　　　　　　　　　　　九十三年度訴字第一五五二號
　　公　訴　人　臺灣桃園地方法院檢察署檢察官
　　被　　　告　甲○○　男　五.
右列被告因違反毒品危害防制條例案件，經檢察官提起公訴（九十三年度毒偵字第二
二四一號），被告於本院準備程序中，就被訴事實為有罪之陳述，經本院告知簡式審
判程序意旨，並聽取公訴人及被告意見後，本院合議庭裁定依簡式審判程序審理，判
決如左：
    主  文
甲○○施用第一級毒品，累犯，處有期徒刑捌月，扣案如附表編號一所示之第一級毒
品海洛因沒收銷燬之；又施用第二級毒品，累犯，處有期徒刑肆月，扣案如附表編號
二所示之第二級毒品安非他命沒收銷燬之，如附表編號三、四所示之物均沒收。應執
行有期徒刑拾月，扣案如附表編號一所示之海洛因、編號二所示之安非他命均沒收銷
燬之，如附表編號三、四所示之物均沒收。
    事  實
一、甲○○曾於民國八十二年間，因違反藥事法及麻醉藥品管理條例案件，經本院以
    八十二年度訴字第四一二號判決各判處有期徒刑六月、四月，應執行有期徒刑九
    月，經上訴臺灣高等法院，由臺灣高等法院以八十二年度上訴字第四五五五號判
    決駁回上訴確定，又於八十二年間，因肅清煙毒條例及麻醉藥品管理條例案件，
    經本院以八十三年度訴字第三七號判決各判處有期徒刑三年二月、七月，應執行
    有期徒刑三年六月確定，上開二罪並接續執行，於八十三年三月十四日入監，而
    於八十四年七月二十日縮短刑期假釋出獄；再於八十五年間，因麻醉藥品管理條
    例案件，經本院以八十五年度訴字第一三四七號判決判處有期徒刑八月確定，而
    前開假釋出獄之執行案件，亦經撤銷假釋確定，於八十六年八月二十一日執行殘
    刑並接續執行前開八月徒刑，再於八十九年四月六日假釋出監，於八十九年十二
    月二十八日縮刑假釋期滿，假釋未經撤銷，未執行之刑以已執行論而執行完畢（
    構成累犯）。
二、甲○○於八十六年間，因施用第二級毒品安非他命案件，經裁定送觀察、勒戒後
    ，認有繼續施用毒品傾向，再經裁定送強制戒治，經執行滿三月後，認無繼續戒
    治之必要，而裁定停止戒治，停止戒治期間付保護管束，於八十八年九月三日保
    護管束期滿，由臺灣高等法院以八十七年度上訴字第三二二五號判決免刑確定，
    詎仍不知警惕，未戒除毒癮，復於前述強制戒治執行完畢後五年內，於九十三年
    五月二十五日上午八時許，在桃園縣桃園市○○○街二二０號五樓租屋處，以將
    安非他命置於玻璃球製吸食器內，點火燃燒底部，吸食產生煙霧之施用方式，施
    用一次；又另行起意，施用第一級毒品海洛因，於九十三年五月二十五日下午五
    時許，在其上開租屋處，以將海洛因摻入香煙內點燃吸食之施用方式，施用海洛
    因一次。嗣經警於九十三年五月二十七日查獲，扣得如附表編號一、二所示之海
    洛因及安非他命（上開扣案毒品均包含裝置之包裝袋，詳情如附表編號一、二所
    示），及甲○○所有供吸食安非他命用之如附表編號三、四所示之物。
三、案經桃園縣警察局中壢分局報告臺灣桃園地方法院檢察署檢察官偵查起訴。
    理  由
一、訊據被告甲○○於本院審理中已坦承有於在右揭時、地施用第一級毒品海洛因及
    第二級毒品安非他命各一次之情事不諱，而被告於九十三年五月二十七日下午五
    時三十分許為警查獲後所採集之尿液經送桃園縣衛生局以ＥＭＩＴ免疫分析法初
    驗，再以ＴＯＸＩ-ＬＡＢ薄層層析法複驗，被告之尿液呈現嗎啡陽性反應（海
    洛因屬嗎啡類毒品）及安非他命陽性反應，而ＥＭＩＴ免疫分析法與ＴＯＸＩ-
    ＬＡＢ薄層層析法為不同之分析原理，尿液檢體同時引起二種檢測分析方法均呈
    偽陽性之機率極低，有桃園縣政府中壢分局被採尿人姓名編號對照表、桃園縣衛
    生局不法藥物尿液檢定書各一紙在卷可稽（見臺灣桃園地方法院檢察署九十三年
    度毒偵字第二二四一號偵查卷宗第六十五頁、第六十六頁），復有如附表所示之
    毒品、吸食工具等扣案可資佐證，其中海洛因部分且經送驗其重量、成分均如附
    表編號一備註欄所示，有法務部調查局鑑定通知書一紙附卷可憑（臺灣桃園地方
    法院九十三年度毒偵字第二二四一號偵查卷宗第六十七頁）。又參以服用海洛因
    後，二十四小時內約有服用量百分之八十排泄於尿液中，其於尿液中可檢出之最
    長時限，受施用劑量、施用方式、個人體質及其代謝情況等因素影響，一般可檢
    出之最長時限，為服用後二至四天，有行政院衛生署管制藥品管理局九十一年十
    月二十一日管檢字第一一ＯＯ二號函敘甚明；而安非他命經口服投與後約百分之
    七十於二十四小時內自尿中排出，約百分之九十於九十六小時內自尿中排出，由
    於安非他命成分之檢出與其投與方式、投與量、個人體質、採尿時間與檢測儀器
    之精密度等諸多因素有關，最長可能不會超過四日（九十六小時）等情，亦經行
    政院衛生署藥物食品檢驗局八十一年二月八日（八一）藥檢壹字第一一五六號函
    敘明斯旨明確。依上開說明，被告前開自白施用海洛因及安非他命之時間，均係
    在採尿前二日，其自白與事實相符，足認被告確有前開施用第一級毒品海洛因及
    施用第二級毒品安非他命之犯行。又被告前因施用第二級毒品安非他命案件，經
    觀察、勒戒後，認有繼續施用毒品之傾向，經裁定令入戒治處所施以強制戒治一
    年，後經裁定停止戒治，所餘戒治期間付保護管束，並於八十八年九月三日保護
    管束期滿，由臺灣高等法院以八十七年度上訴字第三二二五號判決免刑確定，有
    臺灣桃園地方法院檢察署刑案資料查註紀錄表、臺灣高等法院全國前案紀錄表附
    卷可考，被告於強制戒治執行完畢後，五年內再犯本件施用第一級、第二級毒品
    犯行明確，應依法論科。
二、核被告之行為，應成立毒品危害防制條例第十條第一項之施用第一級毒品罪及同
    條第二項之施用第二級毒品罪。至於其施用毒品前後持有毒品之低度行為，為施
    用之高度行為所吸收，不另論罪。被告所犯上開二罪，犯意各別，行為不同，應
    分論併罰。又查被告於八十二年間，因藥事法及麻醉藥品管理條例案件，經本院
    以八十二年度訴字第四一二號判決，各判處有期徒刑六月、四月，應執行有期徒
    刑九月，經上訴臺灣高等法院，由臺灣高等法院以八十二年度上訴字第四五五五
    號判決駁回上訴確定，又於八十二年間，因肅清煙毒條例及麻醉藥品管理條例案
    件，經本院以八十三年度訴字第三七號判決各判處有期徒刑三年二月、七月，應
    執行有期徒刑三年六月確定，上開二罪並接續執行，於八十三年三月十四日入監
    ，而於八十四年七月二十日縮短刑期假釋出獄；再於八十五年間，因麻醉藥品管
    理條例案件，經本院以八十五年度訴字第一三四七號判決判處有期徒刑八月確定
    ，而前開假釋出獄之執行案件，亦經撤銷假釋確定，於八十六年八月二十一日執
    行殘刑並接續執行前開八月徒刑，再於八十九年四月六日假釋出監，於八十九年
    十二月二十八日縮刑假釋期滿，假釋未經撤銷，未執行之刑以已執行論而執行完
    畢，被告於有期徒刑執行完畢後五年內，再犯本件有期徒刑之罪，為累犯，應依
    刑法第四十七條加重其刑。爰審酌被告已曾因相同犯行經觀察、勒戒及強制戒治
    等處遇後猶未能使其知所省惕，根絕施用毒品惡習，足徵其沾染甚深，姑念被告
    坦承犯行犯後態度尚佳，及其犯罪之動機、目的、手段、危害與其素行、智識程
    度、家庭狀況等一切情狀，分別量處如主文所示之刑，及依法定其應執行刑。扣
    案如附表編號一、二所示之物，係屬查獲之毒品，均應諭知沒收並銷燬之；其餘
    如附表編號三、四所示之物，係屬被告所有，供本件犯罪所用之物，亦應併予宣
    告沒收。
據上論斷，應依刑事訴訟法第二百七十三條之一第一項、第二百九十九條第一項前段
，毒品危害防制條例第十條第一項、第二項、第十八條第一項前段，刑法第十一條、
第四十七條、第五十一條第五款、第三十八條第一項第二款，判決如主文。
本案經檢察官張啟聰到庭執行職務。
中　　　華　　　民　　　國　　九十三　　年　　 十 　　月　　二十九　　　日
                              臺灣桃園地方法院刑事第五庭
                                      法  官  張明儀
附表
┌──┬─────┬───┬───┬───────────────────┐
│編號│品　　　名│數　量│單　位│　備　             註　　　　　　　   │
├──┼─────┼───┼───┼───────────────────┤
│一　│海洛因    │二十五│　包　│合計淨重五十五點六八公克，空包裝總重五│
│    │          │　    │      │點四一公克，純度百分之三十三點零六，純│
│    │          │　    │      │值淨重一十八點四一公克                │
├──┼─────┼───┼───┼───────────────────┤
│二　│安非他命　│一十三│　包　│含袋毛重二十三點四公克                │
│    │　        │　    │      │                                      │
├──┼─────┼───┼───┼───────────────────┤
│三　│吸食器　　│　一　│　組  │                                      │
├──┼─────┼───┼───┼───────────────────┤
│四　│削尖塑膠  │　二　│　支　│                                      │
│    │吸管瓢器　│      │      │                                      │
└──┴─────┴───┴───┴───────────────────┘
右正本證明與原本無異。
如不服本判決，應於送達後十日內，向本院提出上訴狀。
                                      書記官  王嘉麒
中　　　華　　　民　　　國　　九十三　　年　　十一　　月　     八　　　日
附錄論罪科刑依據之法條：
毒品危害防制條例第十條
施用第一級毒品者，處六月以上五年以下有期徒刑。
施用第二級毒品者，處三年以下有期徒刑。
毒品危害防制條例第十八條
查獲之第一、二級毒品及專供製造或施用第一、二級毒品之器具，不問屬
於犯人與否，均沒收銷燬之；查獲之第三、四級毒品及製造或施用毒品之
器具，無正當理由而擅自持有者，均沒入銷燬之。但合於醫藥、研究或訓
練之用者，得不予銷燬。
前項合於醫藥、研究或訓練用毒品或器具之管理辦法，由法務部會同行政
院衛生署定之。
